【裁判字號】    89,易,982
【裁判日期】    890824
【裁判案由】    竊盜
【裁判全文】
台灣彰化地方法院刑事判決                          八十九年度易字第九八二號
    公  訴  人  臺灣彰化地方法院檢察署檢察官
    被      告  甲○○
右列被告因竊盜案件，經檢察官提起公訴（八十八年度偵字第九九０二號），本院判
決如左：
    主  文
甲○○竊盜，處拘役伍拾日。
扣案之尼龍網壹張、尼龍繩壹捲以及塑膠袋肆個（內綁石頭）均沒收。
    事  實
一、甲○○意圖為自己不法之所有，於民國八十八年十月十三日上午九時許，在彰化
    縣溪州鄉溪州農場，以用石頭捆綁塑膠袋朝過往之鴿子丟擲，致鴿子因受驚嚇飛
    低而落入鴿網之方式，竊取被害人乙○○所有之賽鴿乙隻。嗣為當地埋伏民眾林
    俊彥、鐘政利、劉春風及劉金龍等人當場發現逮捕，移送警察機關偵辦，並扣得
    甲○○所有供行竊所用之內綁石頭之塑膠袋四個、尼龍繩一捲以及尼龍網乙張。
二、案經雲林縣警察局報請臺灣彰化地方法院檢察署檢察官偵查起訴。
    理  由
一、訊據被告甲○○矢口否認有何竊盜犯行，辯稱：伊當日係在當地捕捉老鼠云云。
    惟查：右揭犯行，業據當日逮捕鄭阿信之證人林俊彥於偵訊時證稱：「八十八年
    十月十三日上午在溪州鄉溪州農場看有無人在場抓賽鴿，我看到鴿網旁有二個人
    其中一個人拿石頭綁塑膠袋丟鴿子，我就和鐘政利等人去追，甲○○拔腿就跑才
    被我們抓到，．．．，林芳信當時沒有跑，拿石頭丟鴿子的是甲○○」等語，另
    同案被告林芳信於警訊時及偵查中亦均供稱案發當時有見甲○○將石頭拿在手上
    ，石頭上有綁塑膠袋，之前曾見甲○○丟過一、二次等語；況被告如未有竊盜之
    犯行，何需於證人林俊彥等人到場時逃逸；此外，復有贓物領據乙紙、內綁石頭
    之塑膠袋四個、尼龍繩一捲、尼龍網乙面等物扣案可證。至證人即被告鄭阿信之
    表嫂潘春蘭雖於偵查中證稱甲○○時常去該處捕捉老鼠，惟亦稱被告當日並未告
    知要去抓老鼠等語，是證人潘春蘭上開證述仍無法明確排除被告未於上揭時地盜
    捕賽鴿之可能。綜上所述，被告上述辯解，實為諉卸之詞，不足採信，本案事證
    明確，被告竊盜犯行洵堪認定。
二、核被告所為，係犯刑法第三百二十條第一項之竊盜罪。爰審酌被告之品行、犯罪
    之動機、目的、手段、所生之危害及犯罪後之態度等一切情狀，量處如主文所示
    之刑，以示懲儆。扣案之尼龍網一張、尼龍繩一捲以及塑膠袋四個（內綁石頭）
    ，依上論述，應係被告所有，供行竊所用之物，應依法宣告沒收。
據上論斷，應依刑事訴訟法第二百九十九條第一項前段，刑法第三百二十條第一項、
、第三十八條第一項第二款，罰金罰鍰提高標準條例第一條前段，判決如主文。
本案經檢察官郭景東到庭執行職務。
中    華    民    國     八十九       年       八       月     二十四    日
                                臺灣彰化地方法院刑事第二庭
                                    法      官  康  弼  周
如不服本判決，應於送達後十日內向本院提出上訴狀( 須附繕本 )。


司法院資訊處製作；財團法人民間司法改革基金會備份。
